【裁判字號】    97,訴,181
【裁判日期】    970310
【裁判案由】    偽造文書等
【裁判全文】
臺灣臺中地方法院宣示判決筆錄           97年度訴字第181號
公  訴  人  臺灣臺中地方法院檢察署檢察官
被      告  乙○○
選任辯護人  陳芝荃律師
上列被告因偽造文書等案件，經檢察官提起公訴（96年度偵字第
9230、13511號）本院合議庭裁定由受命法官依法獨任進行認罪
協商程序，於中華民國97年3月10日下午4時許，在本院第2法庭
宣示判決，出席職員如下：
      法  官  許金樹
      書記官  王崑煜
      通  譯  胡美嬌
法官起立朗讀判決主文、犯罪事實要旨、處罰條文及告以上訴限
制、期間並提出上訴狀之法院，且諭知記載其內容：
一、主    文：
    乙○○行使偽造私文書足以生損害於他人，處有期徒刑肆月
    ，減為有期徒刑貳月，於「出進口廠商申請書」偽造「展福
    橡膠股份有限公司」及「甲○○」之印文各乙枚，均沒收；
    又行使偽造私文書足以生損害於他人，處有期徒刑肆月，減
    為有期徒刑貳月，於「出進口廠商申請書」偽造「展福橡膠
    股份有限公司」之印文貳枚及「甲○○」之印文乙枚，均沒
    收；又意圖為自己不法之所有而侵占對於業務上所持有之物
    ，處有期徒刑捌月，減為有期徒刑肆月。應執行有期徒刑柒
    月。緩刑貳年，並捐款亞洲大學司法保護暨社區關懷中心新
    臺幣拾貳萬元。
二、犯罪事實要旨：
    乙○○自民國95年8 月17日起，任職於展福橡膠股份有限公
    司（下稱展福橡膠公司，址設臺中市○區○○路3 段229號1
    樓，辦公處所在臺中縣太平市○○路65之1 號），並擔任副
    總經理一職，受託處理展福橡膠公司與國際貿易相關之業務
    ，為從事業務之人。於95年9月25日，受展福橡膠公司代表
    人甲○○之託，以網路預查及電話傳真方式，向經濟部國際
    貿易局（下稱國貿局）辦理公司英文名稱變更登記，將展福
    橡膠公司之英文名稱由「CHAN FWU Rubbor,  Ltd.」變更登
    記為「ROODIN RUB BER CORPORATION」。嗣於96年1、2月間
    ，乙○○因認其自張偉立處受讓展福橡膠公司股份，甲○○
    遲未為之辦理公司股東名簿變更事宜，心生不滿，於96年2
    月26日中午12時50分許，前往臺中市○○路○段2號之合作金
    庫銀行臺中分行，向行員林俞婷領取展福橡膠公司所有號碼
    為306M095190號信用狀（金額為美金1萬7356元）後，其明
    知該信用狀原係以展福橡膠公司所登記之英文名稱「Roodin
      ＲubberＣorp oration」之名義與外國公司「Mitchell
      Rubber  Europe  Ltd」間之買賣，而由該外國公司「
  Mitchell  Rubber  Europe  Ltd」委託「Union  Bank  of
    California N.A. Monterey Park」所簽發擔保付款予展福
    橡膠公司之文書，為將該信用狀侵吞入己，且日後得以向金
    融機構辦理押匯兌現，竟先基於行使偽造私文書之犯意，先
    於96年2月26日18時21分許，在臺中縣太平市○○路65之1號
    之展福橡膠公司辦公室內，以網路預查下載列印「出進口廠
    商登記申請書」後，在該申請書上偽造「展福橡膠股份有限
    公司」及「甲○○」之印文各1枚，而偽造用以表示展福橡
    膠公司向經濟部國際貿易局申請變更登記英文名稱為「STAR
      RUBBER CORPORA TION」意思之私文書，再利用展福橡膠
    公司使用之門號0000 000000號電話傳真至經濟部國際貿易
    局（傳真電話為000000 0000號），而持以行使，足以生損
    害於展福橡膠公司。其後。乙○○立即於96年3月5日，向經
    濟部中部辦公室申請變更其原所經營之「芙朵化粧品有限公
    司」名稱為「展福國際有限公司」（址設臺中縣龍井鄉62號
    ），另向臺中縣政府申請復業，其後更於96年3月12日，再
    度前往合作金庫銀行臺中分行，向行員林俞婷領取屬於展福
    橡膠公司所有號碼為306M 5077號信用狀（金額為美金1萬
    0306.19元），旋即於96年3 月14日，以網路預查及電話傳
    真方式，向經濟部國際貿易局申請變更登記「芙朵化粧品有
    限公司」之中英文名稱為「展福國際有限公司」及「ROODIN
      RUBBER  CORPORATION」。其後，乙○○於96年3月19日，
    自展福橡膠公司正式離職後，復另基於行使偽造私文書之犯
    意，於同年月21日，在不詳地點，以相同手法，冒用展福橡
    膠公司及負責人甲○○之名義，利用網路申請方式，向經濟
    部國際貿易局申請變更展福橡膠公司英文名稱為「STARFOX
      INTERNATIONAL CORPORATI ON」，在「出進口廠商登記申
    請書」上偽造展福橡膠公司之印文2枚及甲○○之印文1枚，
    而偽造用以表示展福橡膠公司申請變更登記英文名稱意思之
    私文書，再前往臺中縣龍井鄉○○街3號「7-1 1便利商店」
    ，以該店內之傳真號碼000000 0000號電話，將上開申請書
    傳真至經濟部國際貿易局之0000 000000號傳真專用電話，
    而持以行使，足以生損害於展福橡膠公司。乙○○復另意圖
    為自己不法之所有，基於詐欺犯意，於96年3月23日，將其
    所持有上開屬於展福橡膠公司所有之號碼為306M095190號及
    306M095077號信用狀，予以侵吞入己。再基於意圖為自己不
    法所有之詐欺犯意，持以向臺灣土地銀行中港分行填具「出
    口押匯／貼現申請書」，辦理押匯並指定將押匯款撥入乙○
    ○個人經營之展福國際公司向臺灣土地銀行中港分行申設帳
    號第000000000000號帳戶，致臺灣土地銀行中港分行因而陷
    於錯誤，不知信用狀上所指定之受款人「ROODIN  RUBB ER
      CORPORATION」係指設址於臺中縣太平市○○路65之1號之
    展福橡膠公司，並非設址於臺中縣龍井鄉○○街62號之展福
    國際公司，因而接續將押匯款新臺幣（下同）56萬7326元、
    33萬3735元，如數交付撥入展福國際公司上開帳戶。
三、處罰條文：
    刑法第210條、第216條、第336條第2項、第339條、第55條
    第51條第5款、第74條第1項、第2項第4款、第51條第5款，
    中華民國96年罪犯減刑條例第2條第1項第3款、第7條。
四、協商判決除有刑事訴訟法第四百五十四條之四第一項第一款
    於本訊問程序終結前，被告撤銷協商合意或檢察官撤回協商
    聲請者；第二款被告協商之意思非出於自由意志者；第四款
    被告所犯之罪非第四百五十五條之二第一項所定得以協商判
    決者；第六款被告有其他較重之裁判上一罪之犯罪事實者；
    第七款法院認應諭知免刑或免訴、不受理者情形之一，及違
    反同條第二項「法院應於協商合意範圍內為判決；法院為協
    商判決所科之刑，以宣告緩刑或二年以下有期徒刑、拘役或
    罰金為限」之規定者外，不得上訴。
五、如有上開可得上訴情形，得自收受宣示判決筆錄送達之日起
    十日內，向本院提出上訴書狀，上訴於第二審法院。
中    華    民    國    97    年    3    月    10    日
                  臺灣臺中地方法院刑事第二庭
                                      書記官  王崑煜
                                      法  官  許金樹
上為正本係照原本作成。
中    華    民    國    97    年    3     月    10    日
                                      書記官  王崑煜


司法院資訊處製作；財團法人民間司法改革基金會備份。
